ALICE PERNI PAES PIZZINO

Nascimento: 7 de Agosto de 1980 Endereço: Rua Dr. Sardinha - Santa Rosa – Niterói (Mobilidade total para São José dos Campos/SP) Telefone: (21) 994542116

Email: alippaes@yahoo.com.br www.linkedin.com/in/alice-perni/

OBJETIVO: Atuar na área de Coordenação Pedagógica e Orientação Educacional.

RESUMO PROFISSIONAL:

Professora de Português e Espanhol/LE formada pela Universidade Federal Fluminense com mais de 15 anos de experiência, atuando principalmente no ensino de Espanhol para o Ensino Fundamental II, Ensino Médio, Curso Pré-Vestibular e Curso de Idiomas.

Tenho habilidades de comunicação efetiva, relacionamento interpessoal e trabalho em equipe. Possuo uma ampla experiência na elaboração de materiais didáticos, planejamentos pedagógicos, projetos e avaliações com o propósito de inovar, agregar valores e permitir a vivência de variados contextos educativos no processo de ensino e aprendizagem.

Ao longo de minha carreira, desenvolvi uma grande paixão pela gestão pedagógica através da participação de práticas que fortaleciam as competências socioemocionais dos estudantes e fomentavam o processo de interdisciplinaridade nas práticas educativas. Consequentemente, aprofundei meus estudos fazendo uma Especialização em Administração, Supervisão e Orientação Educacional o que me possibilita gerir diferentes processos no contexto escolar.

Com a intenção de desenvolver melhores práticas pedagógicas para o novo contexto da Educação pós-pandemia, fiz formação em Design Instrucional o que me permite analisar o mercado, planejar, desenvolver ou adaptar cursos presenciais, à distância ou híbridos, levantando suas necessidades e elaborando modelos com a finalidade de buscar soluções de acordo com os objetivos e realidades.

EXPERIÊNCIA PROFISSIONAL:

SOMOS EDUCAÇÃO / Colégio e Curso pH – Rio de Janeiro/RJ (03/2003 – 02/2020)

- Professora de Espanhol como língua estrangeira para o Ensino Fundamental II, Ensino Médio e Curso Pré-Vestibular.
- Analista e elaboradora de avaliações para todos os segmentos de atuação.
- Planejamento de aulas, projetos e avaliações associando o ensino de conteúdo às metodologias ativas.
- Professora atuante em projetos pedagógicos que desenvolviam as competências socioemocionais dos estudantes do EF2

CNA Idiomas - Niterói/RJ

(08/2017 - 12/2019)

- Professora de Espanhol como língua estrangeira para adolescentes e adultos.
- Ensino de Espanhol através da abordagem comunicativa.
- Preparação para exame proficiência SIELE

SEEDUC - Secretaria de Estado de Educação Governo do Estado do Rio de Janeiro - São Gonçalo/RJ

(12/2010 - 09/2016)

- Servidor Professor Docente I
- Professora de Espanhol como língua estrangeira para o Ensino Fundamental II e Ensino Médio.
- Professora de Produção Textual para o Ensino Fundamental II.
- Elaboração de planejamentos anuais, planos de aula e avaliações para todos os segmentos de atuação.

FORMAÇÃO ACADÊMICA:

- Especialização em Administração, Supervisão e Orientação Educacional: Práxis em construção do cotidiano escolar / Faculdades Integradas Maria Thereza – Niterói/RJ. Conclusão: 12/2017
- Especialização em Língua Espanhola Instrumental para Leitura / UERJ Rio de Janeiro/RJ. Conclusão: 12/2007
- Licenciatura em Letras Português Espanhol / UFF Niterói/RJ. Conclusão: 12/2004

CURSOS E CAPACITAÇÕES:

- Design Instrucional Básico Mercado EAD 40h 2020.
- Workshop "Trahentem Design de Aprendizagem Colaborativo" ABTD 3h 2020
- Competências Profissionais, Emocionais e Tecnológicas em Tempos de Mudança PUC/RS 4h 2020.
- "Ciclo de Talleres en Línea para Profesores Brasileños" Consejería de Educación de la Embajada de España en Brasil 6h 2020.
- I Simpósio de Inovação em Práticas 12h Little Maker
- "English course" International House Newcastle/ UK 80h level B1 2020.
- "English course" International House Newcastle/ UK 90h level A2 2018.
- Curso sobre Metodologias ativas PROFS curso de formação da SOMOS Educação 30h – 2017.
- "Curso de Actualización para Profesores Brasileños de Español" Consejería de Educación de la Embajada de España en Brasilia, la Universidad de Granada y UFRJ - 80h – 2007.

IDIOMAS:

- Espanhol Nível avançado Docência do idioma
- Inglês Nível intermediário CNA Idiomas e International House (Newcastle/UK)